【裁判字號】    97,訴,253
【裁判日期】    970603
【裁判案由】    偽造文書等
【裁判全文】
臺灣桃園地方法院刑事判決               97年度訴字第253號
公  訴  人  臺灣桃園地方法院檢察署檢察官
被      告  乙○○
                      2樓之2.
                    另案在臺灣嘉義監獄執行
上列被告因竊盜等案件，經檢察官提起公訴（96年度偵字第1061
2 號），本院判決如下︰
    主  文
乙○○所犯如附表所示各罪，均累犯，各處如附表所示之宣告刑
，各減為如附表所示減得之刑，如附表編號1 所示署押沒收；又
竊盜，累犯，處有期徒刑肆月，減為有期徒刑貳月；又竊盜，累
犯，處有期徒刑肆月，減為有期徒刑貳月；應執行有期徒刑壹年
，如附表編號1 所示署押沒收。
    事  實
一、乙○○前因違反著作權法案件，經本院於92年3 月12日以91
    年度簡上字第143 號判處有期徒刑2 月確定，甫於民國92年
    6 月17日易科罰金執行完畢，詎仍不知悔改，(1)、復基於意
    圖為自己不法所有之竊盜犯意，於96年1 月9 日凌晨5 時30
    分許，在桃園縣桃園市○○路286 號1 樓活動時，徒手竊取
    其父莊宏達之友人甲○○掛置牆上皮包內之華僑商業銀行（
    下稱華僑銀行）、臺灣中小企業銀行（下稱臺灣企銀）信用
    卡各1 張，及華僑銀行橡木桶聯名卡1 張。(2)、其竊取得手
    後，基於意圖為自己不法之所有之詐欺取財、行使偽造私文
    書之犯意，持如附表編號1 所示之信用卡，於附表編號1 所
    示時間、地點，至附表編號1 所示特約商店刷卡消費如附表
    編號1 所示之內容之服務，並於消費簽帳單上簽署莊麗華名
    義之簽名1 枚而偽造莊麗華名義之簽帳單，持交該特約商店
    不知情之店員而行使之，致該特約商店店員誤認乙○○為合
    法持卡人而給付該項特種服務，使乙○○獲得該項服務之財
    產上不法利益，足生損害於莊麗華、該特約商店及臺灣企銀
    。乙○○為該項消費後，見上開3 張信用卡背面持卡人欄位
    已簽寫甲○○之姓名，然所簽寫之字跡過於潦草，無法辨認
    「璧華」二字，乃在上開3 張信用卡背面以粗之黑色簽字筆
    簽署自己姓名乙○○之方式覆蓋「甲○○」之字跡（毀損文
    書罪部分未據告訴），於附表編號2 、3 、5 、7 、9 所示
    時、地，至各該店家欲消費或購物如附表編號2 、3 、5 、
    7 、9 消費金額、消費內容欄所示金額之服務或物品。於附
    表編號2 並持上開甲○○於華僑銀行之信用卡刷卡，並在簽
    帳單上簽署自己之名字後交該店人員，使該店人員陷於錯誤
    ，而提供如附表編號2 所示之服務及交付如附表2 所示小菜
    等財物，並得該服務之財產上不法之利益。於附表編號3 購
    物時，先後接續於附表編號3 、4 之時間，持甲○○於華僑
    銀行、臺灣企銀信用卡刷卡施詐，因均未刷卡成功，而未得
    逞。於附表編號5 叫小姐坐檯服務時，先於附表編號5 之時
    間，持上開華僑銀行信用卡刷卡未成功，接續於附表編號6
    之時間，持上開臺灣企銀信用卡刷卡成功，並在簽帳單上簽
    其自己之姓名，使該店人員信以為真，而提供小姐坐檯之服
    務而得財產上不法之利益。於附表編號7 購物時，先於附表
    編號7 之時間，持上開華僑銀行信用卡刷卡未成功，接續於
    附表編號8 之時間持上開臺灣企銀信用卡刷卡成功，並於簽
    帳單簽其自己姓名，使該店人員陷於錯誤而交付附表編號7
    之金項鍊1 條。於附表編號9 之時間購物時，先後於附表編
    號9 、10之時間持上開華僑銀行信用卡、臺灣企銀信用卡刷
    卡施詐均未刷卡成功，而未得逞。(3)、乙○○於96年1 月9
    日中午11時餘，在桃園縣桃園市○○街6 號明門飲食店消費
    後，趁該店店員丙○○疏於注意，徒手竊取丙○○所有置於
    該店櫃台前沙發桌上之皮爾卡登廠牌插有0000000000門號SI
    M 卡行動電話1 支，得手後逃離現場。嗣因甲○○申領上開
    銀行帳單後發覺有異，而於96年1 月11日向警方報案，警方
    循線查獲乙○○。
二、案經丙○○訴由桃園縣政府警察局龜山分局移送臺灣桃園地
    方法院檢察署檢察官偵查起訴。
    理  由
一、訊據被告乙○○對於上開事實坦承不諱，且有證人丙○○、
    甲○○於警詢（被告未於言詞辯論終結前聲明異議，依刑事
    訴訟法第159 條之5 第2 項之規定，具證據能力）、證人丙○○於本院之審理指述甚詳，被告於警詢之自白復經本院受
    命法官於96年3 月27日勘驗警詢光碟片無訛並製成勘驗筆錄
    1 紙在案，且有被告如附表所示之消費簽帳單影本4 份、各
    該發卡銀行之消費明細表各1 份、扣案2 張信用卡背面之照
    片影本在卷可稽，本件罪證至為明確，被告犯行洵堪認定。
二、核被告所為，係犯刑法第320 條第1 項之竊盜罪、刑法第
    339 條第1 項之詐欺取財罪，刑法第339 條第2 項之詐欺得
    利罪，刑法第339 條第3 項、第1 項之詐欺取財未遂罪。檢
    察官於起訴書就前述詐欺得利部分，雖引用刑法第339 條第
    1 項之詐欺取財罪之罪名與法條；惟檢察官於審理中已將該
    部分更正為刑法第339 條第2 項之法條，勿庸變更起訴法條
    。被告在信用卡簽帳單上偽造莊麗華署押之行為，為偽造私
    文書之部分行為，被告偽造私文書之低度行為已為高度之行
    使行為所吸收，均不另論罪。被告如附表編號1 所犯行使偽
    造私文書與詐欺取財2 罪間，附表編號2 所犯詐欺取財與詐
    欺得利2 罪間，均係基於同一行為同時觸犯之，為想像競合
    犯，各從較重之行使偽造私文書罪與詐欺取財罪處斷。附表
    編號3 與4 、5 與6 、7 與8 、9 與10各屬被告基於一個包
    括犯意，在時間、空間密接下所為行為，各屬接續犯，均各
    為單純1 罪，被告所犯附表編號1 之行使偽造私文書罪、附
    表編號2 之詐欺取財罪、附表編號3 至10各罪及上開2 次竊
    盜罪間，犯意各別，行為互殊，應分論併罰之。被告有上開
    所示前科，甫於92年6 月17日易科罰金執行完畢，有台灣高
    等法院被告前案紀錄表1 份附卷可憑，其於5 年內再犯本件
    有期徒刑以上之罪，為累犯，應依刑法第47條第1 項之規定
    加重其刑。所犯詐欺取財未遂之罪，均應依刑法第25條第2
    項減輕其刑，該2 罪刑有加減，先加重後減輕之。爰審酌被
    告年紀輕輕，不思正當工作，竟竊取他人財物，再將竊得之
    信用卡用於敗壞社會風氣之特種消費及購買易於變現之細軟
    使用等一切情狀，量處如主文所示之宣告刑。再被告所犯之
    罪及宣告刑並無中華民國96年罪犯減刑條例所定不得減刑之
    情況，爰依該條例減刑之，並就減得之刑，依刑法第51條第
    5 款之規定，定其應執行之刑。被告偽造之莊麗華名義簽名
    1 枚，應依刑法第219 條之規定不問屬於犯人與否於所犯行
    使偽造私文書罪沒收。
據上論斷，應依刑事訴訟法第299 條第1 項前段，刑法第216 條
、第210 條、第339 條第1 項、第2 項、第3 項、第55條、第47
條第1 項、第25條第2 項、第51條第5 款、第219 條，刑法施行
法第1 條之1 第1 項、第2 條前段，中華民國96罪犯減刑條例第
2條 第1 項第3 款、第7 條、第10條第1 項，判決如主文。
本案經檢察官徐文豪到庭執行職務
中    華    民    國    97    年    6     月    3     日
                  刑事第三庭審判長法  官  謝順輝
                                  法  官  潘進柳
                                  法  官  曾雨明
以上正本證明與原本無異。
如不服本判決，應於判決送達後10日內向本院提出上訴狀（應附
繕本），其未敘述上訴理由者，應於上訴期間屆滿後20日內補提
理由書狀於本院。
                                  書記官  施春祝
中    華    民    國    97    年    6     月    3     日
所犯法條：
刑法第210條
偽造、變造私文書，足以生損害於公眾或他人者，處5 年以下有
期徒刑。
刑法第216條
行使第210 條至第215 條之文書者，依偽造、變造文書或登載不
實事項或使登載不實事項之規定處斷。
刑法第320條
意圖為自己或第三人不法之所有，而竊取他人之動產者，為竊盜
罪，處5 年以下有期徒刑、拘役或5 百元以下罰金。
意圖為自己或第三人不法之利益，而竊佔他人之不動產者，依前
項之規定處斷。
前二項之未遂犯罰之。
刑法第339條
意圖為自己或第三人不法之所有，以詐術使人將本人或第三人之
物交付者，處5 年以下有期徒刑、拘役或科或併科1 千元以下罰
金。
以前項方法得財產上不法之利益或使第三人得之者，亦同。
前二項之未遂犯罰之。
附表：
┌──┬───────┬─────┬───────┬────┬────┬────┬──────┬───────┐
│編號│信用卡        │交易時間  │特約商店及地址│消費金額│消費內容│簽帳單署│所犯法條    │宣告刑及減得之│
│    │              │          │              │        │及未遂否│名      │            │刑            │
├──┼───────┼─────┼───────┼────┼────┼────┼──────┼───────┤
│1   │台灣企銀5122  │96年1 月9 │威尼斯漢唐，桃│3136元  │叫小姐坐│莊麗華  │刑法第216 條│所犯行使偽造私│
│    │000000000000  │日上午6 時│園市○○路○ 段│        │檯聊天  │        │、第210 條、│文書罪處有期徒│
│    │號信用卡      │39分      │317號3樓      │        │        │        │第339 條第2 │刑3 月，減為有│
│    │              │          │              │        │        │        │項          │期徒刑1 月15日│
│    │              │          │              │        │        │        │            │，左列所示署押│
│    │              │          │              │        │        │        │            │1枚沒收。     │
├──┼───────┼─────┼───────┼────┼────┼────┼──────┼───────┤
│2   │華僑銀行4563  │96年1 月9 │通博企業有限公│6720元  │叫小姐陪│乙○○  │刑法第339 條│所犯詐欺取財罪│
│    │000000000000  │日上午10時│司，台北市松江│        │侍並點小│        │第1 項、第2 │處有期徒刑3 月│
│    │號信用卡      │13分      │路39號7樓之3  │        │菜食用  │        │項          │，減為有期徒刑│
│    │              │          │              │        │        │        │            │1月15 日。    │
├──┼───────┼─────┼───────┼────┼────┼────┼──────┼───────┤
│3   │同上          │96年1 月9 │統領百貨公司桃│40000元 │買女用鑽│        │刑法第339 條│所犯詐欺取財未│
│    │              │日上午11時│園店，桃園市中│        │戒1 枚，│        │第3 項、第1 │遂罪處有期徒刑│
│    │              │31分      │正路61號      │        │未遂    │        │項          │3月 ，減為有期│
├──┼───────┼─────┤              │        │        │        │            │徒刑1 月15日。│
│4   │同編號1       │96年1 月9 │              │        │        │        │            │              │
│    │              │日上午11時│              │        │        │        │            │              │
│    │              │33分      │              │        │        │        │            │              │
├──┼───────┼─────┼───────┼────┼────┼────┼──────┼───────┤
│5   │同編號2       │96年1 月9 │明門飲食店，桃│4950元  │叫小姐坐│        │刑法第339 條│所犯詐欺得利罪│
│    │              │日上午11時│園市○○街6號 │        │檯聊天  │        │第2項       │處有期徒刑3 月│
│    │              │52分      │              │        │        │        │            │，減為有期徒刑│
├──┼───────┼─────┤              │        │        ├────┤            │1月15 日。    │
│6   │同編號1       │96年1 月9 │              │        │        │乙○○  │            │              │
│    │              │日上午11時│              │        │        │        │            │              │
│    │              │56分      │              │        │        │        │            │              │
├──┼───────┼─────┼───────┼────┼────┼────┼──────┼───────┤
│7   │同編號2       │96年1 月9 │遠東百貨公司桃│14000元 │金項鍊1 │        │刑法第339 條│所犯詐欺取財罪│
│    │              │日下午1 時│園店，桃園市中│        │條      │        │第1項       │處有期徒刑4 月│
│    │              │4 分      │正路20號      │        │        │        │            │，減為有期徒刑│
├──┼───────┼─────┤              │        │        ├────┼──────┤2月 。        │
│8   │同編號1       │96年1 月9 │              │        │        │乙○○  │            │              │
│    │              │日下午1 時│              │        │        │        │            │              │
│    │              │5 分      │              │        │        │        │            │              │
├──┼───────┼─────┼───────┼────┼────┼────┼──────┼───────┤
│9   │同編號2       │96年1 月9 │新光三越百貨公│4482元  │金手鍊1 │        │刑法第339 條│所犯詐欺取財未│
│    │              │日下午1 時│司桃園店，桃園│        │條，未遂│        │第3 項、第1 │遂罪處有期徒刑│
│    │              │49分      │市○○路189號 │        │        │        │項          │2月 ，減為有期│
├──┼───────┼─────┤              │        │        │        │            │徒刑1 月。    │
│10  │同編號1       │96年1 月9 │              │        │        │        │            │              │
│    │              │日下午1 時│              │        │        │        │            │              │
│    │              │55分      │              │        │        │        │            │              │
└──┴───────┴─────┴───────┴────┴────┴────┴──────┴───────┘


司法院資訊處製作；財團法人民間司法改革基金會備份。
